臺灣臺中地方法院民事裁定　94年度勞簡抗字第1號
　　抗　告　人　甲○○
　　　　　　　　張林玉美
　　相　對　人　台灣高速鐵路股份有限公司
　　法定代理人　殷琪
　　相　對　人　中華工程股份有限公司
　　法定代理人　嚴雋泰
　　相　對　人　廣進工程有限公司
　　法定代理人　林忠成
抗告人因與相對人間請求職業災害補償事件，抗告人對於民國94
年5月24日本院沙鹿簡易庭所為九十四年度沙勞調字第四號民事
裁定提起抗告，本院裁定如下：
    主    文
抗告駁回。
抗告費用由抗告人負擔。
    理    由
一、按抗告法院認抗告為無理由者，應為駁回抗告之裁定，民事
    訴訟法第四百四十九條第一項，第四百三十六條之一第三項
    定有明文。次按訴訟之全部或一部，法院認為無管轄權者，
    依原告聲請或依職權以裁定移送於其管轄法院；而定法院之
    管轄，以起訴時為準，民事訴訟法第二十八條第一項、第二
    十七條亦分別著有規定。
二、查抗告人即原告起訴時係依勞動基準法之規定，請求相對人
    即被告連帶給付職業災害補償金；而相對人之主事務所或主
    營業所所在地，均位於台北縣或台北市，此有民事起訴狀附
    於原審卷可憑。則依民事訴訟法第二條第二項之規定，本件
    自應由台灣台北地方法院或台灣板橋地方法院管轄，原審法
    院並無管轄權，故原審法院依前開規定將本件移送於有管轄
    權之台灣台北地方法院，並無違誤。至抗告人於抗告同時雖
    另依侵權行為之規定請求被告連帶賠償，而主張侵權行為地
    係位於台中縣，原審法院有管轄權云云；然定法院之管轄，
    係以起訴時為準，業如前述，則縱抗告人為前開訴之追加，
    亦不影響於起訴時原審法院無管轄權之事實。
三、另按因契約涉訟者，如經當事人定有債務履行地，得由該履
    行地之法院管轄，民事訴訟法第十二條固定有明文。然所謂
    因契約涉訟，專指本於契約關係提起之民事訴訟，如係因單
    獨行為或法定之債涉訟，縱該行為定有債務履行地，亦無前
    開條文規定之適用。查抗告人於起訴時係依勞動基準法第五
    十九條之規定，請求相對人即被告連帶給付職業災害補償金
    ，業如前述；而勞動基準法第五十九條之補償規定，係為保
    障勞工之特別規定，性質上非屬損害賠償，亦非基於兩造約
    定之契約而生，而係基於法律特別規定之法定之債，自無前
    開民事訴訟法第十二條規定之適用。從而，抗告人主張系爭
    職業災害補償屬勞動契約請求權之一部分，而有民事訴訟法
    第十二條之適用云云，自不可取。抗告人之抗告為無理由，
    依前開規定，應予駁回。
三、依民事訴訟法第四百三十六條之一第三項、第四百四十九條
    第一項、第九十五條、第七十八條，裁定如主文。
中　　華　　民　　國　　94　　年　　6　　 月　　27　　日
                  民事第三庭審判長法  官  張瑞蘭
                                  法  官  洪堯讚
                                  法  官  陳卿和
正本係照原本作成
如不服本裁定，僅得以適用法規顯有錯誤為理由，逕向最高法院
提起抗告，但須經本院之許可。
中　　華　　民　　國　　94　　年　　6　　 月　　27　　日
                                  書記官  紀俊源
